【裁判字號】    96,訴,4205
【裁判日期】    970519
【裁判案由】    毒品危害防制條例
【裁判全文】
臺灣高雄地方法院刑事判決              96年度訴字第4205號
公  訴  人  臺灣高雄地方法院檢察署檢察官
被      告  乙○○
                    （現羈押於臺灣高雄看守所）
上列被告因毒品危害防制條例案件，經檢察官提起公訴（96年度
毒偵字第8146號），嗣因被告就被訴事實為有罪之陳述，經合議
庭裁定由受命法官獨任適用簡式審判程序審理，本院判決如下：
    主  文
乙○○施用第一級毒品，累犯，處有期徒刑壹年，減為有期徒刑
陸月，如易科罰金，以新台幣壹仟元折算壹日。
    事  實
一、乙○○前因施用毒品案件，經臺灣高雄地方法院以94年度毒
    聲字第235 號裁定送觀察勒戒後，因無繼續施用毒品傾向，
    於民國94年5 月9 日釋放，並由臺灣高雄地方法院檢察署檢
    察官於同年月10日以94年度毒偵緝字第221 號為不起訴處分
    確定；又因施用毒品案件，經臺灣高等法院高雄高分院於95
    年2 月27日以95年度上訴字第259 號判處應執行有期徒刑1
    年確定，嗣於95年12月16日縮刑期滿執行完畢。詎其仍未戒
    絕毒品，明知海洛因經公告列為毒品危害防制條例第2 條第
    2 項第1 款之第一級毒品，不得非法持有、施用，復基於施
    用第一級毒品海洛因之犯意，於96年2 月10日20時許，在高
    雄市○○區○○街11之11號之住處，以用吸管吸食方式，施
    用第一級毒品海洛因1 次。嗣於96年2 月11日下午1 時50分
    許，在高雄市前鎮區○○○路22巷內為警攔檢，經其同意採
    尿送驗而查獲。
二、案經高雄市政府警察局苓雅分局報告臺灣高雄地方法院檢察
    署檢察官偵查起訴。
    理  由
一、按本件被告所犯係死刑、無期徒刑、最輕本刑為3 年以上有
    期徒刑以外之罪，其於準備程序就被訴事實為有罪之陳述，
    經受命法官告知簡式審判程序之旨，並聽取其與公訴人之意
    見後，合議庭認無不得或不宜改依簡式審判程序進行之情事
    ，依刑事訴訟法第273 條之1 第1 項、第284 條之1 規定，
    裁定本件由受命法官獨任進行簡式審判程序，合先敘明。
二、訊據被告乙○○對於上揭時、地施用第一級毒品海洛因之事
    實，於警詢及本院審理時均坦承不諱（被告警詢時所述施用
    毒品時間與其於本院審理時所述時間不同，應依被告於本院
    審理時所述為準），而其為警查獲時所採尿液，檢體編號為
    F96150（警卷第6 、7 頁），經送驗結果該編號F96150號之
    檢體確呈有嗎啡陽性反應，此有高雄市立凱旋醫院96年3 月
    1 日濫用藥物尿液檢驗報告1 紙在卷可憑（警卷第5 頁），
    足見被告上開自白核與事實相符，應堪採信。
三、查被告乙○○前因施用毒品案件，經本院以94年度毒聲字第
    235 號裁定送觀察勒戒後，因無繼續施用毒品傾向，於94年
    5 月9 日釋放，由臺灣高雄地方法院檢察署檢察官於同年月
    10日以94年度毒偵緝字第221 號為不起訴處分確定，此有臺
    灣高等法院被告前案紀錄表在卷足參，被告於觀察、勒戒執
    行完畢釋放後，5 年內再犯本件施用毒品犯行，事證明確，
    自應依法予以論罪科刑。
四、按海洛因係毒品危害防制條例第2 條第2 項第1 款所稱之第
    一級毒品，不得非法持有、施用。核被告乙○○所為，係犯
    毒品危害防制條例第10條第1 項之施用第一級毒品罪。其持
    有第一級毒品之低度行為，已為施用第一級毒品之高度行為
    所吸收，不另論罪。被告前因施用毒品案件，經臺灣高等法
    院高雄高分院以95年度上訴字第259 號判處應執行有期徒刑
    1 年確定，於95年12月17日縮刑期滿執行完畢，亦有上述臺
    灣高等法院被告前案紀錄表在卷可查，其於有期徒刑執行完
    畢後5 年內故意再犯本件有期徒刑上之罪，為累犯，應依刑
    法第47條第1 項之規定，加重其刑。爰審酌被告前因毒品危
    害防制案件，經觀察勒戒及刑罰之執行後，仍未徹底戒絕毒
    品，又再次施用毒品，顯見其無戒毒悔改之意，惟念犯後坦
    承犯行，且其施用毒品僅自戕一己之身體健康，尚未對他人
    造成危害等一切情狀，量處如主文所示之刑。又本件被告犯
    罪時間，在民國96年4 月24日以前，合於中華民國96年罪犯
    減刑條例所定減刑條件，應依法減其宣告刑二分之一，而被
    告減刑後之刑期既已低於6 個月，依上開減刑條例第9 條規
    定，仍應諭知易科罰金之標準，爰依法於減刑後，依被告之
    經濟情況等（參警卷）定其易科罰金之標準如主文所示。
據上論斷，應依刑事訴訟法第273 條之1 第1 項、第284 條之1
、第299 條第1 項前段，毒品危害防制條例第10條第1 項，刑法
第11條前段、第47條第1 項、第41條第1 項前段，中華民國96年
罪犯減刑條例第2 條第1 項第3 款、第7 條、第9 條，判決如主
文。
本案經檢察官甲○○到庭執行職務。
中    華    民    國    97    年    5     月    19    日
                  刑事第九庭    法  官  黃紀錄
以上正本證明與原本無異。
如不服本判決應於收受本判決後10日內向本院提出上訴書狀，並
應敘述具體理由，如未敘述上訴理由者，應於上訴期間屆滿後20
日內補提理由書狀於本院（均須按他造當事人之人數附繕本）「
切勿逕送上級法院」。
中    華    民    國    97    年    5     月    19    日
                                 書記官  林志衡
附錄本件論罪科刑之法條：
毒品危害防制條例第10條第1 項
施用第一級毒品者，處6 月以上5 年以下有期徒刑。


司法院資訊處製作；財團法人民間司法改革基金會備份。
